臺灣臺北地方法院民事判決　　　　　　 94年度勞再微字第1號
再審原告　　因思銳遊戲總局股份有限公司
　　　　　　　　　　　樓
法定代理人　李志建
訴訟代理人　吳發隆律師
再審被告　　甲○○
　　　　　　　　　　　樓
上列當事人間請求給付工資事件，再審原告對於中華民國94年8
月24日本院93年度勞小上字第23號判決提起再審，本院判決如下
：
    主      文
再審之訴駁回。
再審訴訟費用新台幣壹仟伍佰元由再審原告負擔。
    事實及理由
一、本件再審原告起訴主張：
（一）再審原告於第二審上訴理由已指摘本院93年度北勞小字第
      52號判決（下稱前訴訟程序第一審判決）違反最高法院76
      年台上字第728號判例、證據法則及違法、不當之理由，
      故無本院93年度勞小上字第23號判決（下稱原確定判決）
      所稱未具體指摘原判決有違背何項法規、判例、解釋之情
      事。
（二）再審原告於民國92年8月間支付與再審被告者為發生於92
      年7月份之費用，並非再審被告92年8月間之出差費，且再
      審原告核發出差費係依再審被告提出之單據核發，並非肯
      認再審被告92年8月份行程確係為再審原告處理事務，故
      原確定判決以再審原告已給付再審被告出差費用，可認再
      審原告已肯認再審被告之出差行程確有必要，顯有違背證
      據法則及判決不備理由之違法。
（三）又再審原告與訴外人滾石公司間就該公司旗下藝人五月天
      樂團「天空之城」演唱會門票包銷合作事宜僅達成初步協
      議，再審原告已在原確定判決卷宗第111頁之合約書上載
      明願意協助銷售演唱會門票，且就演唱會包銷合作事宜，
      再審被告為再審原告與訴外人滾石公司間唯一連絡人，但
      再審被告並未向再審原告報告該包銷合作事宜進行狀況，
      再審被告聲稱其已向再審原告報告，自應由再審被告就此
      負舉證責任。況合作備忘錄如經再審原告審閱通過者，其
      上必會編製另一新編號，絕無可能與電子郵件夾帶檔案。
      又若再審原告對於包銷演唱會門票事宜「毫無意願」，則
      再審原告即毋庸介入審查訴外人智郁電子股份有限公司（
      下稱智郁公司）與滾石公司間之契約內容。前訴訟程序第
      一審判決未於理由項下說明其未採認再審原告上開抗辯之
      理由，再審原告已於上訴理由中為指摘，惟原確定判決並
      未審酌，顯有違反證據法則之適用法規顯有錯誤之違法。
（四）爰依民事訴訟法第496條第1項第1款規定提起本件再審之
      訴，並聲明求為：（一）本院92年度北勞小字第52號第一
      審判決與本院93年度勞小上字第23號確定判決關於命再審
      原告應給付再審被告新台幣（下同）38,196元及自92年10
      月1日起至清償日止，按週年利率5﹪計算之利息與該部分
      假執行之宣告暨駁回上訴與命再審原告負擔該部分第一、
      二審訴訟費用之裁判均廢棄；（二）上開廢棄部分，再審
      被告於前訴訟程序第一審之訴及其假執行之聲請均駁回。
二、本件未經言詞辯論，再審被告亦未提出書狀以供本院審酌。
三、經查：
（一）按適用法規顯有錯誤者，當事人得以再審之訴對於確定終
      局判決聲明不服，民事訴訟法第496條第1項第1款定有明
      文。此規定亦為小額訴訟之再審程序所準用（民事訴訟法
      436條之32第4項規定參照）。再民事訴訟法第496條第1項
      第1款所謂適用法規顯有錯誤者，係指確定裁判所適用之
      法規顯然不合於法律規定，或與司法院現尚有效及大
      法官會議之解釋，或最高法院尚有效之判例顯然違背者而
      言，不包括認定事實錯誤、漏未審酌證據、取捨證據失當
      及裁判不備理由之情形在內（最高法院60年台再字第170
      號判例、最高法院63年台上字第880號判例、最高法院71
      年台再字第143號判決及最高法院71年台再字第209號判決
      要旨參照）。又提起再審之訴，應依民事訴訟法第501條
      第1項第4款規定表明再審理由；所謂表明再審理由，必須
      指明確定判決有如何合於再審事由之具體情事，始為相當
      ；若泛言有何條款之再審事由，而無具體情事者，即不能
      謂為合法表明再審理由（最高法院61台再字第137號判例
      參照）。
（二）查前訴訟程序第一審判決依卷附之申請單所示之出差時間
      ，及再審原告已給付再審被告92年8月份出差所墊附之汽
      車油資及高速公路通行費計20,000元，認定再審被告92年
      8月份之出差確經再審原告核准。核前訴訟程序第一審判
      決此部分事實認定，並未違背證據法則。則原確定判決認
      定前訴訟程序第一審此部分認定並未違背最高法院76年台
      上字第728號判例：「民事訴訟法第282條固規定，法院得
      依已明瞭之事實，推定應證事實之真偽，惟其推定仍應本
      法院之自由心證，應用經驗定則為之，倘已明瞭之事實，
      與應證事實間，互無因果，亦無主從或互不相容之關係時
      ，自不得為此項事實之推定」，即無違誤。再審原告主張
      其並未給付92年8月份之出差費用，且其僅依再審被告提
      出之單據核發出差費，故不能以再審原告核發出差費用與
      再審被告，即導出再審被告之出差已經再審原告核准云云
      ，此屬前訴訟程序事實審法院取捨證據、認定事實之職權
      行使範疇，並無違反證據法則之情事。又民事訴訟法第
      496 條第1項第1款規定之適用法規顯有錯誤，不包括裁判
      不備理由在內，已如前述。再審原告主張原確定判決關於
      再審被告92年8月份之出差已經再審被告核准之事實認定
      ，有判決不備理由之違法，而該當民事訴訟法第496條第1
      項第1款之再審事由云云，亦屬無據。
（三）又前訴訟程序第一審判決以再審原告與滾石公司92年7月3
      日簽立之代言人合約第3條第3項約定，及再審原告所屬營
      運中心主任胡龍雲寄發之電子郵件及其光碟，認定：再審
      原告於92年6月間即知悉再審被告已依該合約約定，尋找
      智郁公司為演唱會門票代銷通路商，並經再審原告主管以
      電子郵件方式，確認及修改再審原告與智郁公司間之「五
      月天-天空之城演唱會合作備忘錄」草稿內容，再審被告
      並未為智郁公司牟取不法利益，則前訴訟程序第一審判決
      此部分認定尚難認有何違反證據法則可言。而再審原告在
      前訴訟上訴程序所述：關於演唱會門票包銷合作事宜，再
      審被告採取兩面手法，再審原告根本無從得知真相，再審
      被告是否曾向再審原告報告此事，應由再審被告負舉證責
      任，原審僅憑再審被告提出再審原告所屬營運中心主任胡
      龍雲所寄發之電子郵件及其光碟，遽以斷定再審原告早於
      92 年6月間即知悉再審被告已依該合約約定，尋找智郁公
      司為演場唱會門票代銷通路商，有違反證據法則之違法云
      云，核均屬前訴訟程序事實審法院取捨證據、認定事實之
      職權行使範圍，然對於小額程序第一審裁判之上訴或抗告
      ，非以其違背法令為理由，不得為之（民事訴訟法第436
      之24規定參照），則再審原告於前訴訟之上訴程序所為之
      上開指摘，自與小額訴訟之上訴理由不符。另民事訴訟法
      第436條之32第2項僅準用同法第469條第1款至第5款規定
      ，可見民事訴訟法第469條第6款「判決不備理由或理由矛
      盾者」之規定不在小額訴訟上訴理由準用之列，則再審原
      告於前訴訟上訴程序指摘第一審判決此部分上開認定，有
      判決不備理由之違法云云，亦非小額訴訟之第二審程序上
      訴理由。故原確定判決認定再審原告於前訴訟上訴程序所
      為之上開主張，並未具體指摘第一審判決此部分認定有何
      違背法規、現存判例及解釋之情事，要無違反證據法則之
      處。
（四）至再審原告主張原確定判決於理由欄第四段認定再審原告
      於該小額訴訟上訴程序中，並未具體指摘原判決有違背何
      項法規、現存判例、解釋之情事乙節，該當適用法規顯有
      錯誤之違法云云。惟再審原告並未指摘原確定判決此部分
      所違背之具體法規為何，再審原告此部分主張，自不足取
      。
三、從而，再審原告提起本件再審之訴顯無理由，爰不經言詞辯
    論，逕以判決駁回之（最高法院44年度台上字第566號判例
    參照）。
四、訴訟費用之負擔：本件再審訴訟費用為1,500元，應由再審
    原告負擔，爰確定如主文第二項所示。
五、據上論結，本件再審之訴為顯無理由，依民事訴訟法第502
    條第2項、第78條、第436條之32第4項、第505條、第436條
    之19第1項，判決如主文。
中　　華　　民　　國　　94　　年　　10　　月　　26　　日
                        臺灣臺北地方法院勞工法庭
                             審判長  法  官  黃莉雲
                                     法  官  林振芳
                                     法  官  黃書苑
以上正本係照原本作成。
如對本裁定抗告須於裁定送達後10日內向本院提出抗告狀，並繳
納抗告費新臺幣1,000元。
中　　華　　民　　國　　94　　年　　10　　月　　26　　日
                         　　　　　　書記官　趙郁涵
